【裁判字號】    97,聲減更,4
【裁判日期】    971111
【裁判案由】    聲請減刑
【裁判全文】
臺灣士林地方法院刑事裁定             97年度聲減更字第4號
聲  請  人  臺灣士林地方法院檢察署檢察官
受  刑  人  甲○○
                    （現在臺灣宜蘭監獄執行中）
上列受刑人因毒品危害防制條例等案件，已經判決罪刑確定，聲
請人聲請減刑及定應執行之刑，本院前於民國97年8 月22日，以
97年度聲減字第349 號裁定後，受刑人不服提起抗告，經臺灣高
等法院於民國97年10月6 日，以97年度抗字第1036號裁定撤銷發
回，本院更為裁定如下：
    主  文
甲○○所犯如附表編號二、三所示之罪，減刑詳如附表編號二、
三所載，如易科罰金，均以銀元佰元即新臺幣玖佰元折算壹日
，與附表編號一所列業經減刑之罪所處之刑，應執行有期徒刑
月，如易科罰金，以銀元佰元即新臺幣玖佰元折算壹日。
其餘聲請駁回。
    理  由
一、按犯罪在中華民國96年4 月24日以前者，除本條例另有規定
    外，依下列規定減刑：一死刑減為無期徒刑；二無期徒刑減
    為有期徒刑20年；三有期徒刑、拘役或罰金，減其刑期或金
    額二分之一。依本條例應減刑之罪，已經判決確定尚未執行
    或執行未完畢者，由檢察官或應減刑之人犯聲請最後審理事
    實之法院裁定之；依本條例應減刑之數罪，經二以上法院裁
    判確定者，得由一檢察官或應減刑之人犯合併向其中一裁判
    法院聲請裁定之，96年7 月16日施行之中華民國96年罪犯減
    刑條例第2 條第1 項、第8 條第1 項、第3 項分別定有明文
    。又減刑後之易科罰金或易服勞役之折算標準，仍宜照原標
    準定之，「法院辦理96年減刑案件應行注意事項」第16條亦
    有明文。
二、查受刑人甲○○於附表所列日期犯偽造文書、毒品危害防制
    條例等罪，經分別判處有期徒刑3 月、7 月、3 月確定在案
    ，嗣經裁定減刑並定應執行刑為有期徒刑4 月（臺灣臺北地
    方法院96年度聲字第2189號），其中編號二、三部分之原確
    定判決（本院91年度訴字第390 號），因誤論累犯而遭最高
    法院以97年度台非字第339 號撤銷改判為有期徒刑6 月、2
    月，應執行有期徒刑7 月；茲檢察官以附表編號二、三所示
    案件之犯罪時間，均在96年4 月24日以前，且其所犯毒品危
    害防制條例之罪，合於減刑條件，聲請予以減刑，經核尚無
    不合，應予准許，並依修正前刑法第41條第1 項前段，修正
    前罰金罰鍰提高標準條例第2 條之規定，諭知易科罰金之折
    算標準（附表編號二、三所示犯罪之犯罪時間均在95年7 月
    1 日之前，比較新舊法後，應適用較有利受刑人之修正前刑
    法）。至附表編號一部分，前經臺灣臺北地方法院以96年度
    聲字第2189號裁定減刑為有期徒刑1 月又15日確定，自無再
    於本案重複聲請減刑之依據，聲請意旨未察而全部聲請減刑
    （聲請書附表編號一記載「已減為有期徒刑1 月15日」，核
    屬正確，但與聲請書內容明顯不符），於法不合，此部分聲
    請應予駁回。
三、又裁判確定前犯數罪均應減刑而已定執行刑者，仍依前項規
    定，另定應執行之刑，中華民國96年罪犯減刑條例第10條第
    2 項前段定有明文。另「定執行刑之立法意旨，一方面為執
    行刑之便利，他方面係為受刑人之利益」（最高法院84年度
    台非字第452 號判決意旨參照），且法律上屬於自由裁量事
    項，尚非概無法律性之拘束，在法律上有其外部界限及內部
    界限。前者法律之具體規定，使法院得以具體選擇為適當裁
    判，此為自由裁量之外部界限。後者法院為自由裁量時，應
    考量法律之目的，法律秩序之理念所在，此為自由裁量之內
    部界限。法院為裁判時，二者均不得有所踰越。在數罪併罰
    而有二裁判以上，應定其應執行刑之案件，法院所為刑之酌
    定，固屬自由裁量事項，然對於法律之內、外部界限，仍均
    應受其拘束（最高法院88年度台抗字第278 號裁定、80年台
    非字第473 號判例意旨參照），則數罪併罰已定應執行刑所
    獲得減少刑期之利益，於更定應執行刑時，應不得任意剝奪
    而損及受刑人之利益。茲查受刑人前因如附表所示案件經裁
    定減刑並定執行刑為有期徒刑4 月（臺灣臺北地方法院96年
    度聲字第2189號裁定意旨參照），其中附表編號二、三部分
    嗣經最高法院撤銷改判，故檢察官聲請減刑並更定應執行刑
    ，本院依法必須審酌上開自由裁量之內、外部界限，故定應
    執行刑如主文所示，並依原標準諭知易科罰金之折算標準，
    以臻適法。
四、按非常上訴旨在糾正法律上之錯誤，藉以統一法令之適用，
    不涉及事實認定問題，故非常上訴審應依原裁判所確定之事
    實為基礎，僅就原裁判所認定之事實，審核適用法令有無違
    誤。本案附表編號二、三所示之罪，雖經非常上訴而由最高
    法院撤銷改判，然最後審理事實之法院仍為原確定判決之本
    院，故檢察官向本院聲請裁定減刑及定應執行刑，並無不合
    ，特此敘明。
據上論斷，依中華民國96年罪犯減刑條例第2 條第1 項第3 款、
第8 條第1 項、第3 項、第10條第2 項前段、第12條，修正前刑
法第41條第1 項前段、第51條第5 款，修正前罰金罰鍰提高標準
條例第2 條，現行法規所定貨幣單位折算新臺幣條例第2 條，裁
定如主文。
中    華    民    國    97    年    11    月    11    日
                  刑事第六庭法  官   楊皓清
以上正本證明與原本無異。
如不服本裁定，應於送達後5日內，向本院提出抗告狀。
                            書記官   黃瓊芳
中    華    民    國    97    年    11    月    11    日


司法院資訊處製作；財團法人民間司法改革基金會備份。
